臺灣臺南地方法院刑事裁定
110年度聲字第2079號
聲  請  人  臺灣臺南地方檢察署檢察官
受  刑  人  郭孟欽


上列聲請人因受刑人數罪併罰有2裁判以上，聲請定其應執行之
刑，本院裁定如下：
    主  文
郭孟欽所犯如附表所示之罪刑，應執行有期徒刑壹年貳月，如易
科罰金，以新臺幣壹仟元折算壹日。
    理  由
一、本件聲請意旨略以：上列受刑人因犯毒品危害防制條例等案
    件，先後經判決如附表（附件即受刑人郭孟欽定應執行刑案
    件一覽表）所示之罪刑確定，應依刑法第53條及第51條第5
    款規定，定其應執行之刑，爰依刑事訴訟法第477條第1項聲
    請裁定等語。
二、按裁判確定前犯數罪者，併合處罰之，刑法第50條第1項前
    段定有明文。另被告所犯數罪有二裁判以上時，其所犯各罪
    是否合於數罪併罰規定，應以各裁判中最初判決確定者為基
    準，凡在該裁判確定前所犯之各罪，均應依刑法第50條、第
    51條規定，定其應執行之刑。數罪併罰案件之實體裁判確定
    後，即生實質之確定力，除因增加經另案判決確定合於數罪
    併罰之其他犯罪，或原定應執行刑之數罪中有部分犯罪，因
    非常上訴、再審程序而經撤銷改判，或有赦免、減刑等情形
    ，致原裁判定刑之基礎已經變動，或其他客觀上有責罰顯不
    相當之特殊情形，為維護極重要之公共利益，而有另定應執
    行刑之必要者外，法院應受原確定裁定實質確定力之拘束(
    最高法院110年度台抗大字第489號刑事裁定參照)。
三、按數罪併罰，有二裁判以上者，依刑法第51條規定，定其應
    執行刑；又定其應執行之刑者，由該案犯罪事實最後判決之
    法院之檢察官，聲請該法院裁定之，刑法第53條、刑事訴訟
    法第477條第1項分別定有明文。再按法律上屬於自由裁量事
    項，尚非概無法律性之拘束，在法律上有其外部界限及內部
    界限，前者法律之具體規定，使法院得以具體選擇為適當裁
    判，此為自由裁量之外部界限。後者法院為自由裁量時，應
    考量法律之目的，法律秩序之理念所在，此為自由裁量之內
    部界限。法院為裁判時，二者均不得有所踰越。在數罪併罰
    而有二裁判以上，應定其應執行刑之案件，法院所為刑之酌
    定，固屬自由裁量事項，然對於法律之內、外部界限，仍均
    應受其拘束（最高法院91年度台非字第32號裁定意旨參照）
    。則數罪併罰已定應執行刑所獲得減少刑期之利益，於更定
    應執行刑時，應不得任意剝奪而損及受刑人之利益。
四、查本案受刑人因毒品危害防制條例等案件，分別經橋頭地院
    以109年度簡上字第224號、本院以109年度簡上字第250號、
    110年度簡字第135號、110年度簡上字第134號判決各判處如
    附表所示之刑確定在案，其中附表編號1至3等罪，曾經有如
    附表所載合併定其應執行刑確定之情況，有該案件判決書及
    臺灣高等法院被告前案紀錄表各1份附卷可稽。惟檢察官既
    聲請就附表各罪定其應執行刑，審酌受刑人犯如附表編號1
    至3所示之罪，固經法院定應執行刑為1年確定，惟受刑人既
    有因增加經另案判決確定合於數罪併罰之其他犯罪，致原裁
    判定刑之基礎已經變動，而有另定應執行刑之必要，則之前
    各罪曾定應執行刑即當然失效，符合最高法院110年度台抗
    大字第489號所謂「一事不再理原則」之例外情形，本院自
    可不受上開原確定裁判實質確定力之拘束，而就附表所示各
    罪更定其應執行刑。是本院定應執行刑，不得逾越刑法第51
    條第5款所定法律之外部界限，即不得重於附表所示各罪之
    總和；亦應受內部界限之拘束，即不得重於附表編號1至3所
    定之應執行1年及附表編號4之罪所定有期徒刑5月之總和。
    茲聲請人依刑法第53條、第51條第5款規定，聲請定應執行
    之刑，與首揭法條規定尚無不合，應予准許，併諭知易科罰
    金之折算標準。
五、依刑事訴訟法第477條第1項，刑法第53條、第51條第6款、
    第41條第1項前段，裁定如主文。
中　　華　　民　　國　　111 　年　　1 　　月　　11　　日
           　　　 刑事第十二庭  法　官　黃鏡芳
以上正本證明與原本無異。
如不服本裁定，應於收受送達後5日內向本院提出抗告狀。（應
附繕本）
                                書記官  施茜雯
中　　華　　民　　國　　111 　年　　1 　　月　　11　　日

附表：受刑人郭孟欽定應執行刑案件一覽表
編　　　號  1 2 3 罪　　　名  毒品危害防制條例 毒品危害防制條例 毒品危害防制條例 宣　告　刑  有期徒刑4月 有期徒刑4月 有期徒刑5月 犯罪日期  109/02/29 109/03/11 109/09/01 偵查(自訴)機關 年　度　案　號  橋頭地檢109年度毒偵字第1007號 臺南地檢109年度毒偵字第666號 臺南地檢109年度毒偵字第2772號 最　後 事實審 法院 橋頭地院 臺南地院 臺南地院  案號 109年度簡上字第224號 109年度簡上字第250號 110年度簡字第135號  判決日期 109/11/17 109/12/29 110/01/13 確　定 判　決 法院 橋頭地院 臺南地院 臺南地院  案號 109年度簡上字第224號 109年度簡上字第250號 110年度簡字第135號  判決確定日期 109/11/17 109/12/29 110/02/17 是否為得易科 罰金之案件  是 (1千折算1日） 是 (1千折算1日） 是 (1千折算1日）  備註   橋頭地檢110年度執字第438號  臺南地檢110年度執更字第1289號 (編號1到3經南院110聲902定應執行刑為1年，已易科罰金執畢) 臺南地檢110年度執字第1398號  臺南地檢110年度執更字第1289號 (編號1到3經南院110聲902定應執行刑為1年，已易科罰金執畢) 臺南地檢110年度執字第2390號  臺南地檢110年度執更字第1289號 (編號1到3經南院110聲902定應執行刑為1年，已易科罰金執畢) 

編　　　號  4   罪　　　名  毒品危害防制條例   宣　告　刑  有期徒刑5月   犯罪日期  109/11/11   偵查(自訴)機關 年　度　案　號  臺南地檢110年度毒偵字第196號   最　後 事實審 法院 臺南地院    案號 110年度簡上字第134號    判決日期 110/08/31   確　定 判　決 法院 臺南地院    案號 110年度簡上字第134號    判決確定日期 110/08/31   是否為得易科 罰金之案件  是 (1千折算1日）    備註   臺南地檢110年度執字第7982號